臺灣臺中地方法院刑事判決
111年度簡上字第395號
上  訴  人  臺灣臺中地方檢察署檢察官
被      告  徐秉賢



上列上訴人因被告違反毒品危害防制條例案件，不服本院中華民
國111年6月30日111年度中簡字第1248號第一審刑事簡易判決（
聲請簡易判決處刑書案號：111年度偵字第5664號），提起上訴
，本院管轄之第二審合議庭判決如下：
    主    文
上訴駁回。
　　犯罪事實及理由
一、本案上訴範圍：
　　按上訴得明示僅就判決之刑、沒收或保安處分一部為之，刑
    事訴訟法第348條第3項定有明文，而簡易判決之上訴，亦準
    用此一規定，同法第455條之1第3項可資參照。經查，本件
    上訴人即臺灣臺中地方檢察署檢察官（下稱上訴人）提出之
    上訴書，業已載明係就原審判決「未論以累犯及未據以依法
    加重其刑」部分提起上訴，此有上訴書存卷可稽（見本院簡
    上卷第11頁），公訴檢察官於本院審理時亦陳稱：本件僅就
    「刑」之部分上訴等語（見本院卷第75頁），足認本件上訴
    人已明示僅就原審判決之「刑」部分提起上訴，是依首揭規
    定，原審判決認定之犯罪事實以及沒收部分，即不在本件上
    訴範圍內，本院第二審合議庭乃逕以原審判決認定之犯罪事
    實作為判斷原審判決之「刑」部分有無不當或違法之基礎。
二、本案犯罪事實、認定犯罪事實所憑之證據及理由、所犯法條
    、諭知沒收之理由，均引用原審判決書（如附件）之記載。
三、被告前因公共危險等案件，經臺灣南投地方法院以104年度
    訴字第315號判決各處有期徒刑3年7月、5月，上訴後並經臺
    灣高等法院臺中分院以105年度上訴字第1106號判決駁回上
    訴確定；另因違反毒品危害防制條例案件，經臺灣南投地方
    法院以104年度投簡字第406號判決處有期徒刑3月確定，上
    開3罪復經臺灣高等法院臺中分院以106年度聲字第1059號裁
    定應執行有期徒刑4年，於民國108年1月25日縮刑期滿假釋
    出監，於同年9月5日保護管束期滿執行完畢（下稱前案）等
    情，業經檢察官於聲請簡易判決處刑書之犯罪事實欄載明，
    且於證據並所犯法條欄指出以卷內之「刑案資料查註紀錄表
    」作為該前案紀錄之證明方法，並表明依累犯規定加重被告
    之刑之意旨。公訴檢察官另於本院審理時提出上開案件之判
    決書及執行案件資料表（見本院簡上卷第79頁至第93頁），
    且有臺灣高等法院被告前案紀錄表在卷供參。是被告於前案
    執行完畢後，5年內故意再犯本案有期徒刑以上之罪為累犯
    ，本院依司法院釋字第775號解釋意旨，衡酌被告所涉前案
    係入監執行完畢、本案係在前案執行完畢5年以內之中前期
    所為、以及前案與本案之罪質雖不同，但均為故意犯罪，可
    徵被告不知記取教訓，對刑罰之反應力不足等情，認本案並
    無未處以最低法定本刑即有違罪刑相當原則之情形，縱就有
    期徒刑、罰金部分加重最低法定本刑，亦無過苛，爰依刑法
    第47條第1項之規定加重其刑。
四、原審依卷附之卷證資料認定被告本案所為係犯毒品危害防制
    條例第11條第2項之持有第二級毒品罪，就科刑部分，認：
    「檢察官就被告構成累犯之事實及應加重其刑事項，未具體
    指出證明之方法，參照最高法院刑事大法庭110年度台上大
    字第5660號裁定意旨，無從認定被告是否為累犯，及是否依
    累犯之規定加重其刑」，並審酌：被告前因施用毒品、妨害
    公務、放火案件，經論罪科刑及執行完畢，此有臺灣高等法
    院被告前案紀錄表1份在卷可稽，素行不良，復於本案以不
    詳方式取得甲基安非他命1包而持有之，助長毒品之流通，
    影響社會治安，所為實無可取，惟念及被告犯後坦承犯行，
    態度尚可，且持有之甲基安非他命數量非多，亦未作為販賣
    或轉讓之用，尚未實際危害他人，復斟酌其犯罪之動機、目
    的、手段、情節，暨其智識程度、家庭經濟狀況等一切情狀
    ，對被告判處：「拘役肆拾日，如易科罰金，以新臺幣壹仟
    元折算壹日。」固非無見。惟查：
（一）最高法院前因審理110年度台上字第5660號案件，就認屬
      該案件裁判基礎之法律見解爭議提案予該院刑事大法庭裁
      判後，雖經該院刑事大法庭以110年度台上大字第5660號
      裁定宣示主文：「被告構成累犯之事實及應加重其刑之事
      項，均應由檢察官主張並具體指出證明之方法後，經法院
      踐行調查、辯論程序，方得作為論以累犯及是否加重其刑
      之裁判基礎。」，並於理由內論及「法院依簡易程序逕以
      簡易判決處刑者，因無檢察官參與，倘檢察官就被告構成
      累犯之事實及應加重其刑之事項，未為主張或具體指出證
      明方法，受訴法院自得基於前述說明，視個案情節斟酌取
      捨」等內容。然檢察官已就本案被告犯行於聲請簡易判決
      處刑書之犯罪事實欄載明據以認定本案被告構成累犯之前
      案紀錄，且於證據並所犯法條欄指出以「刑案資料查註紀
      錄表」作為該前案紀錄之證明方法，復有說明、主張何以
      應依累犯規定加重本案被告之刑等情，均如前述。原審未
      說明前揭聲請簡易判決處刑書有關累犯事項之記載內容與
      檢察官就累犯事項所負主張、舉證責任之關係，即認檢察
      官就本案被告構成累犯之事實及應依累犯規定加重其刑事
      項未具體指出證明之方法，進而未予論述本案被告是否為
      累犯、是否依累犯規定加重其刑，尚難謂妥適，是上訴人
      認原審判決就累犯相關事項部分存有違誤而提起上訴，為
      有理由。
（二）惟原審判決既已將檢察官所指本案被告構成累犯之前案紀
      錄之素行資料，敘明為量刑審酌事由，佐以本案犯罪情節
      、被告之犯後態度、教育程度及家庭經濟狀況等一切情狀
      ，對量處被告拘役40日，堪認已就本案被告犯行之罪責為
      充分評價，是原審判決雖有上開違誤，但該違誤既不影響
      原審所為量刑之妥適性，而不足以動搖原審判決之本旨，
      基於無害違誤原則，僅由本院第二審合議庭就本案被告構
      成累犯、依累犯規定加重其刑等事項補充認定如上即可，
      尚無撤銷原審判決之必要，故仍予以維持。至原判決逕援
      引最高法院110年度台上大字第5660號裁定，而非援引本
      案判決即最高法院110年度台上字第5660號判決，固未臻
      精確，惟結論要無不同，尚屬無害瑕疵，附此說明。
五、被告經合法傳喚，無正當理由不到庭，爰依刑事訴訟法第45
    5條之1第1項、第3項、第371條規定，不待其陳述，由檢察
    官聲請一造辯論而逕行判決，併此敘明。
據上論斷，應依刑事訴訟法第455條之1第1項、第3項、第368條
、第371條、第373條、第364條，刑法第47條第1項，判決如主文
。　
本案經檢察官陳信郎聲請以簡易判決處刑、提起上訴，檢察官張
凱傑到庭執行職務。
中　　華　　民　　國　　111 　年　　12　　月　　 21   日
　　　　　　　　刑事第二庭  審判長法  官  劉麗瑛
　　　　　　　　　　　　　　　　　法  官  蔡宗儒
　　　　　　　　　　　　　　　　　法　官  劉承翰
以上正本證明與原本無異。
本判決不得上訴。
　　　　　　　　　　　　　　　　　書記官  林美萍
中　　華　　民　　國　　111 　年　　12　　月　　21　　日